<?xml version='1.0' encoding='utf-8'?>
<verb default="achainigh" disambig="">
  <verbalNoun default="achainí" />
  <verbalAdjective default="achainithe" />
  <tenseForm default="achainigh" tense="Past" dependency="Indep" person="Base" />
  <tenseForm default="achainíomar" tense="Past" dependency="Indep" person="Pl1" />
  <tenseForm default="achainíodar" tense="Past" dependency="Indep" person="Pl3" />
  <tenseForm default="achainíodh" tense="Past" dependency="Indep" person="Auto" />
  <tenseForm default="achainigh" tense="Past" dependency="Dep" person="Base" />
  <tenseForm default="achainíomar" tense="Past" dependency="Dep" person="Pl1" />
  <tenseForm default="achainíodar" tense="Past" dependency="Dep" person="Pl3" />
  <tenseForm default="achainíodh" tense="Past" dependency="Dep" person="Auto" />
  <tenseForm default="achainíodh" tense="PastCont" dependency="Indep" person="Base" />
  <tenseForm default="achainínn" tense="PastCont" dependency="Indep" person="Sg1" />
  <tenseForm default="achainíteá" tense="PastCont" dependency="Indep" person="Sg2" />
  <tenseForm default="achainímis" tense="PastCont" dependency="Indep" person="Pl1" />
  <tenseForm default="achainídís" tense="PastCont" dependency="Indep" person="Pl3" />
  <tenseForm default="achainítí" tense="PastCont" dependency="Indep" person="Auto" />
  <tenseForm default="achainíodh" tense="PastCont" dependency="Dep" person="Base" />
  <tenseForm default="achainínn" tense="PastCont" dependency="Dep" person="Sg1" />
  <tenseForm default="achainíteá" tense="PastCont" dependency="Dep" person="Sg2" />
  <tenseForm default="achainímis" tense="PastCont" dependency="Dep" person="Pl1" />
  <tenseForm default="achainídís" tense="PastCont" dependency="Dep" person="Pl3" />
  <tenseForm default="achainítí" tense="PastCont" dependency="Dep" person="Auto" />
  <tenseForm default="achainíonn" tense="PresCont" dependency="Indep" person="Base" />
  <tenseForm default="achainím" tense="PresCont" dependency="Indep" person="Sg1" />
  <tenseForm default="achainímid" tense="PresCont" dependency="Indep" person="Pl1" />
  <tenseForm default="achainítear" tense="PresCont" dependency="Indep" person="Auto" />
  <tenseForm default="achainíonn" tense="PresCont" dependency="Dep" person="Base" />
  <tenseForm default="achainím" tense="PresCont" dependency="Dep" person="Sg1" />
  <tenseForm default="achainímid" tense="PresCont" dependency="Dep" person="Pl1" />
  <tenseForm default="achainítear" tense="PresCont" dependency="Dep" person="Auto" />
  <tenseForm default="achaineoidh" tense="Fut" dependency="Indep" person="Base" />
  <tenseForm default="achaineoimid" tense="Fut" dependency="Indep" person="Pl1" />
  <tenseForm default="achaineofar" tense="Fut" dependency="Indep" person="Auto" />
  <tenseForm default="achaineoidh" tense="Fut" dependency="Dep" person="Base" />
  <tenseForm default="achaineoimid" tense="Fut" dependency="Dep" person="Pl1" />
  <tenseForm default="achaineofar" tense="Fut" dependency="Dep" person="Auto" />
  <tenseForm default="achaineodh" tense="Cond" dependency="Indep" person="Base" />
  <tenseForm default="achaineoinn" tense="Cond" dependency="Indep" person="Sg1" />
  <tenseForm default="achaineofá" tense="Cond" dependency="Indep" person="Sg2" />
  <tenseForm default="achaineoimis" tense="Cond" dependency="Indep" person="Pl1" />
  <tenseForm default="achaineoidís" tense="Cond" dependency="Indep" person="Pl3" />
  <tenseForm default="achaineofaí" tense="Cond" dependency="Indep" person="Auto" />
  <tenseForm default="achaineodh" tense="Cond" dependency="Dep" person="Base" />
  <tenseForm default="achaineoinn" tense="Cond" dependency="Dep" person="Sg1" />
  <tenseForm default="achaineofá" tense="Cond" dependency="Dep" person="Sg2" />
  <tenseForm default="achaineoimis" tense="Cond" dependency="Dep" person="Pl1" />
  <tenseForm default="achaineoidís" tense="Cond" dependency="Dep" person="Pl3" />
  <tenseForm default="achaineofaí" tense="Cond" dependency="Dep" person="Auto" />
  <moodForm default="achainíodh" mood="Imper" person="Base" />
  <moodForm default="achainím" mood="Imper" person="Sg1" />
  <moodForm default="achainigh" mood="Imper" person="Sg2" />
  <moodForm default="achainímis" mood="Imper" person="Pl1" />
  <moodForm default="achainígí" mood="Imper" person="Pl2" />
  <moodForm default="achainídís" mood="Imper" person="Pl3" />
  <moodForm default="achainítear" mood="Imper" person="Auto" />
  <moodForm default="achainí" mood="Subj" person="Base" />
  <moodForm default="achainímid" mood="Subj" person="Pl1" />
  <moodForm default="achainítear" mood="Subj" person="Auto" />
</verb>
